【裁判字號】    95,易,591
【裁判日期】    950920
【裁判案由】    違反農會法
【裁判全文】
臺灣屏東地方法院刑事判決              91年度易字第1072號
公  訴  人  臺灣屏東地方法院檢察署檢察官
被      告  陳文章
            王世寶
            郭進登
            黃鎮南
            甲○○
            黃塗
            游陳繡霞
            黃新傳
上開8人共同
選任辯護人  黃奉彬律師
被      告  黃仁貴
            施清和
            許永哲
            丁德明
上列被告等因違反農會法案件，檢察官提起公訴（90年度選偵字
第1 、2 、3 、6 、7 、8 、9 、10、11、15、16、22、23、24
、25、26、27、28、31、32、33號，91年度選偵字第220 、228
號），被告等已就被訴事實為有罪之陳述，本院裁定適用簡式審
判程序，經檢察官聲請改依協商程序而為判決，判決如下：
    主  文
黃鎮南、王世寶、郭進登、陳文章、施清和、黃塗、游陳繡霞、
黃新傳、黃仁貴、許永哲、丁德明農會之選舉，有選舉權之人，
收受財物，而許以其選舉權為一定之行使，黃鎮南、黃塗、游陳
繡霞、施清和、黃仁貴、許永哲、丁德明均處有期徒刑參月，王
世寶、郭進登、陳文章、黃新傳均處有期徒刑貳月，如易科罰金
，均以參佰元折算壹日。均緩刑貳年。黃鎮南收受之財物新臺幣
壹仟元，王世寶、郭進登、陳文章、施清和、黃塗、游陳繡霞、
黃新傳、黃仁貴、許永哲、丁德明收受之財物新臺幣貳仟元，均
沒收，如全部或一部不能沒收時，追徵其價額。
甲○○共同農會之選舉，對於有選舉權之人，交付財物，而約其
選舉權為一定之行使，處有期徒刑參月，如易科罰金，以參佰元
折算壹日。緩刑貳年。收受之財物新臺幣貳仟元沒收，如全部或
一部不能沒收時，追徵其價額。
    事實及理由
一、犯罪事實：黃鎮南、王世寶、郭進登、陳文章、甲○○、施
    清和、黃塗、游陳繡霞、黃新傳、黃仁貴、許永哲均為屏東
    縣屏東市農會農事小組之會員，均為有選舉權之人；而鄒振
    益、張清江、黃新發、鄭源璋、邱元福則登記為第14屆屏東
    縣屏東市農會農事小組農會代表候選人（鄒振益等5 人均由
    本院另行判決）。黃鎮南於民國90年2 月15日間，在屏東縣
    屏東市○○路27號其住處，明知鄒振益交付現金新臺幣（下
    同）1,00 0元之目的係為賄選農會代表，仍予以收受，同意
    投票支持鄒振益而許以其選舉權為一定之行使。王世寶、郭
    進登、陳文章則分別於90年2 月12日上午某時、同日下午3
    、4 時許、同日傍晚某時，在屏東縣屏東市○○路294 號王
    世寶住處、屏東縣屏東市○○路732 號郭進登住處、屏東縣
    屏東市○○路345 巷28號陳文章住處，明知張清江交付2,00
    0 元之目的係為賄選農會代表，仍予以收受，同意投票支持
    張清江而許以其選舉權為一定之行使。而甲○○、施清和、
    黃塗、游陳繡霞、黃新傳、黃仁貴亦分別於90年2 月13日下
    午某時、14日下午某時、14日傍晚某時，在屏東縣屏東市○
    ○路82巷17號甲○○住處、屏東縣屏東市黃塗經營之豬舍、
    屏東縣屏東市歸國巷3 之12號游陳繡霞住處、屏東縣屏東市
    歸國巷3 之7 號黃新發住處，明知黃新發交付2,000 元之目
    的係為賄選農會代表，仍予以收受，同意投票支持張清江而
    許以其選舉權為一定之行使；且甲○○於收受黃新發將付之
    2,000 元賄款時，復與黃新發共同基於對於有投票權之人交
    付賄賂之犯意聯絡，同時代收黃新發欲賄賂予其父施清和之
    2,000 元賄款，並於同年月15日告知施清和，要求投票支持
    黃清發而約其選舉權為一定之行使（甲○○所涉行賄投票罪
    部分，經檢察官於本院準備程序中追加起訴，見本院卷(三)第
    19頁）。另許永哲於90年2 月14日下午7 時許，在屏東縣屏
    東市○○街124 巷21號許永哲住處，明知鄭源璋交付現金2,
    000 元之目的係為賄選農會代表，仍予以收受，同意投票支
    持鄭源璋而許以其選舉權為一定之行使。再丁德明於90年2
    月12日某時，在屏東縣屏東市○○路221 巷40號丁德明住處
    ，明知傅明冠、邱元福交付現金2,000 元之目的係為賄選農
    會代表（傅明冠由本院另行判決），仍予以收受，同意投票
    支持邱元福而許以其選舉權為一定之行使。
二、證據：
（一）被告黃鎮南、王世寶、郭進登、陳文章、甲○○、施清和
      、黃塗、游陳繡霞、黃新傳、黃仁貴、許永哲、丁德明於
      本院審理時自白。
（二）同案被告鄒振益、張清江、黃新發、鄭源璋、傅明冠之自
      白、通訊監察譯文。
三、本件經檢察官與被告黃鎮南等12人於審判外達成協商之合意
    且被告已認罪，其合意內容為：（一）被告被告許永哲、甲
    ○○、游陳繡霞、黃仁貴、施清和、黃鎮南、丁德明各處有
    期徒刑3 月，得易科罰金，緩刑2 年。（二）被告陳文章、
    王世寶、郭進登、黃塗、黃新傳各處有期徒刑2 月，得易科
    罰金，緩刑2 年。經查，上開協商合意並無刑事訴訟法第45
    4 條之4 第1 項所列情形之一，檢察官聲請改依協商程序而
    為判決，本院爰不經言詞辯論，於協商合意範圍內為協商判
    決，合予敘明。
四、應適用之法條：刑事訴訟法第454 條之4 第2 項、第458 條
    之8 ，農會法第47條之1 第1 項第1 款、第2 款、第2 項，
    刑法第2 條第1 項前段、刑法第11條、第28條、第55條、第
    74條第1 項第1 款、修正前刑法第41條第1 項前段，罰金罰
    鍰提高標準條例第1 條前段、修正前罰金罰鍰提高標準條例
    第2 條，判決如主文。
五、本判決除有刑事訴訟法第455 條之4 第1 項第1 款、第2 款
    、第4 款、第6 款、第7 款所定情形之1 ，或違反同條第2
    項規定者外，不得上訴。
六、如不服本件判決，得自收受判決送達之日起10日內，向本院
    提出上訴書狀，上訴於第二審法院。
中    華    民    國    95    年    9     月    20    日
                  刑事第五庭    法  官  楊文廣
以上正本證明與原本無異。
如不服本判決應於收受本判決送達後十日內向本院提出上訴書狀，
其未敘述上訴理由者，並得於提起上訴後十日內向本院補提理由
書狀（均須按他造當事人之人數附繕本）「切勿逕送上級法院」
中    華    民    國    95    年    9     月    20    日
                                書記官  林志憲
附錄論罪科刑法條
農會法第47條之1
農會之選舉有左列行為之一者，處三年以下有期徒刑，得併科三
萬元以下罰金：
一、有選舉權之人，要求、期約或收受財物或其他不正利益，而
    許以不行使其選舉權或為一定之行使者。
二、對於有選舉權之人，行求、期約或交付財物或其他不正利益
    ，而約其不行使選舉權或為一定之行使者。
三、對於候選人行求、期約或交付財物或其他不正利益，而約其
    放棄競選或為一定之競選活動者。
四、候選人要求、期約或收受財物或其他不正利益，而許以放棄
    競選或為一定之競選活動者。
犯前項之罪者，所收受之財物沒收之。如全部或一部不能沒收時
，追徵其價額。


司法院資訊處製作；財團法人民間司法改革基金會備份。
